【裁判字號】    96,易,3406
【裁判日期】    970310
【裁判案由】    毒品危害防制條例
【裁判全文】
臺灣臺北地方法院刑事判決              96年度易字第3406號
公  訴  人  臺灣臺北地方法院檢察署檢察官
被      告  甲○○
上列被告因違反毒品危害防制條例案件，經檢察官提起公訴（96
年度毒偵字第3204號），本院判決如下：
    主  文
甲○○施用第貳級毒品，累犯，處有期徒刑拾月。
    事  實
一、甲○○前於民國91年至92年間，因違反毒品危害防制條例等
    案件，經本院及臺灣新竹地方法院先後判處有期徒刑5月、8
    月、6月確定，並經檢察官聲請定應執行刑為有期徒刑1年7
    月，於92年9月5日入監，至94年2月4日假釋出監，迄同年3
    月2日假釋期滿未經撤銷（構成累犯）。又曾經法院裁定觀
    察、勒戒，並送請強制戒治，於92年6月15日強制戒治執行
    完畢，詎仍不知悔改，在前開強制戒治執行完畢後5年內，
    於96年8月10日15時20分前之96小時至120小時內某時，在不
    詳處所施用第二級毒品安非他命1次，而於96年8月10日15時
    20分許為警於臺北市○○路○段42巷22號2樓查獲，嗣經採集
    其尿液送驗結果，呈安非他命、甲基安非他命反應，始揭上
    情。。
二、案經臺北市政府警察局大安分局報告臺灣臺北地方法院檢察
    署檢察官偵查起訴。
    理  由
一、被告甲○○矢口否認有施用毒品犯行，辯稱：伊確實未施用
    毒品云云。然查，被告於查獲當日經警採集尿液送請台灣尖
    端先進生技醫藥股份有限公司以EIA酵素免疫分析法初步檢
    驗及GC/MS氣相層析質譜儀法確認檢驗後，確呈安非他命、
    甲基安非他命陽性反應，有該公司於96年8月22日出具之濫
    用藥物檢驗報告1份附卷可憑（見偵查卷第16頁）。又服用
    甲基安非他命之半衰期大約為9小時，而甲基安非他命服用
    後於24小時內約有70%排泄於尿液中，甲基安非他命於尿液
    中排出之最長時限，受施用劑量、施用方式、個人體質及其
    代謝情況等因素影響，因個案而異，一般可檢出之最長時間
    為服用甲基安非他命後1至5天，亦有行政院衛生署管制藥品
    管理91年10月3日管檢字第1103436號函可供參照，本諸前揭
    尿液檢驗報告，堪認被告應有於採尿前1至5天內施用甲基安
    非他命甚明。是被告之否認犯罪云云，顯屬畏罪卸責之詞，
    委無足採。本件事證明確，被告犯行堪予認定。
二、按安非他命為毒品危害防制條第2條第1項第2款所指之第2級
    毒品。核被告所為，係違反毒品危害防制條例第10條第2項
    之施用第2級毒品罪。其施用毒品前持有毒品之低度行為，
    應為施用之高度行為所吸收，不另論罪。被告有事實欄所述
    之論罪科刑與刑罰執行紀錄，有臺灣高等法院被告前案紀錄
    表乙份在卷足憑，其於有期徒刑執行完畢後，5年內再犯本
    件有期徒刑以上之罪，為累犯，應依刑法第47條第1項規定
    ，加重其刑。爰審酌被告前有犯罪前科，又非法施用第2級
    毒品安非他命，對於個人身心戕害甚鉅，且被告否認犯行，
    堪證並無悛悔之意暨被告前即因施用毒品罪，經本院及臺灣
    新竹地方法院先後判處有期徒刑5月、8月、6月確定，是本
    件之再犯施用毒品，自不宜較前所判處之刑度尤輕等一切情
    狀，量處如主文所示之刑。
三、應適用之法條：
  (一)刑事訴訟法第299條第1項前段。
  (二)毒品危害防制條例第10條第2項。
  (三)刑法第47條第1項。
  (四)刑法施行法第1條之1。
四、如不服本件判決，得自收受送達之日起10日內，向本院提起
    上訴。
本案經檢察官林禎瑩到庭執行職務。
中    華    民    國    97    年    3     月    10    日
              臺灣臺北地方法院刑事第15庭
                                  法  官    楊台清
上正本證明與原本無異。
如不服本判決，應於判決送達後10日內向本院提出上訴狀 (應抄
附繕本)。
                                  書記官    陳麗津
中    華    民    國    97    年    3     月    10    日
附錄本判決論罪科刑法條全文：
毒品危害防制條例第10條
施用第1級毒品者，處6月以上5年以下有期徒刑。
施用第2級毒品者，處3年以下有期徒刑。


司法院資訊處製作；財團法人民間司法改革基金會備份。
